# 2025.01.25部长会议

* 地点：线上QQ电话  
* 时间：Jan 25 1900 - Jan 25 2130 CST 2025
* 记录员：[m1ngsama](https://github.com/m1ngsama)

___

## 讨论主题 

- [维修队的总结与问题汇总](## 维修队的总结与问题汇总)
- [开发部过去一年多的工作回顾与下一步待解决事项](## 开发部过去一年多的工作回顾与下一步待解决事项)
- [宣发和设计](## 宣发和设计)
- [社员意见汇总](## 社员意见汇总)

---

## 维修队的总结与问题汇总

- 过去一年总计举行了10次维修日，平日小程序上报的维修工单不多。

- 维修日在人流高峰现场混乱：
    * [Orangedog433](https://github.com/Orangedog433)的建议是制作一份现场的引导海报，使得需要获得硬件维护的人能够不需接待即可找到空闲维修队员完成维修。

- 数据归档和型号确认：
    * 对于维修程序的使用和信息收集，一整个报修接应流程应该被贯彻，不仅提升人员效率，也能收集问题。
    * 程序上，[Orangedog433](https://github.com/Orangedog433)提议应该增加工单号以唯一标识维修事件。
    * 可以在报修的工单上分类问题类型勾选，以作简单的数据聚类。
    * 机器型号填写上，未知具体代号的，可以使用“DELL 笔记本 游戏本”类似的命名方法，此类标准可在引导海报中体现。

- 镜像站：
    * 由于培训不足，实际使用频次不足，收集上来的意见有限，

- 维修队技术培训：
    * 多方的意见和信息表明我们应该加强新入部人员的维修基础技能培训开发部过去一年多的工作回顾与下一步待解决事项。

- 维修日考勤制度的变更：
    * 签到签退由院方dingding管理，故实际维修日到勤的人员需对此有所了解。
    * 附加：2024.12.28的维修日志愿者时长申报还没有审批通知，[gentlelyyli](https://github.com/gentlelyyli)预计在年后(即2025.02.06之后)询问学院相关负责人员。

- 器材与预算核算：
    * 下学期初(即2025.02.20之后)返校由维修队核算。

- 桌搭事务总结：
    * 桌搭事务完成社内收集，未能测试展出，并且由于没有在社内广泛讨论，进度不明已搁置。

---

## 开发部过去一年多的工作回顾与下一步待解决事项

- 举行了4次讲座(CA101-2, CA102-2)
    * 关于讲座的形式是否有提升和小范围分享会的意见。

- 基础设施的搭建
    * 3台实体服务器的建立，若干台虚拟机的开设(开发调试用)。
    * 公网网站的建设，使得分享我们的社区变得简单。
    * 一些软件项目的迭代(QQ机器人)。

- 缺乏开发人员，所以现阶段认为开发基础设施留存的概率比较高，也有利于未来的新入社开发人员。

- 关注一下我们的github仓库，我们的事务实时更新，[documents](https://github.com/nbtca/documents/issues/15)需要有份规范。

---

## 宣发和设计

- 过去完成了一些海报设计，推进不大，主要沿着之前的宣传路径。

- 除了在校园墙上发布内容，恐怕还可以在食堂门口摆宣传板，露天广场继续活动，此类事务还需待定。


---

## 社员意见汇总

- [Orangedog433](https://github.com/Orangedog433)：考虑到学业问题，在下学期最好核定社员学业压力来调整社务权重。

- 维修队长(需要补充条目信息)：新人参与少，工作透明度问题。

- [gentlelyyli](https://github.com/gentlelyyli)：社员人数扩充一些比较好，我们的线下社团娱乐活动还不足。

- [Lazulikao](https://github.com/Lazulikao)：新人参与少，人少。

- 余下的社员还未有发表意见，欢迎在这个文档补充。

___

## 附录

- 本次会议与会人员:
    * [Lazulikao](https://github.com/Lazulikao)
    * [wen-templari](https://github.com/wen-templari)
    * [sols1st](https://github.com/sols1st)
    * [m1ngsama](https://github.com/m1ngsama)
    * [Niu-820](https://github.com/Niu-820)
    * [gentlelyyli](https://github.com/gentlelyyli)
    * [Orangedog433](https://github.com/Orangedog433)
    * [Han-Rong](https://github.com/Han-Rong)
    * [qyc1319](https://github.com/qyc1319)

- 预计下次全体社员大会在2025.01.26执行，目前计划以在交流群聊公开讨论电话的方式展开。


